【裁判字號】    97,聲,2489
【裁判日期】    970829
【裁判案由】    返還提存物
【裁判全文】
臺灣臺北地方法院民事裁定              97年度聲字第2489號
聲  請  人  丁○○
相  對  人  甲○○即竹村元伸.
            乙○○○即竹村元.
            丙○○○即竹村元.
                      7番31.
上列聲請人聲請返還提存物事件，本院裁定如下：
    主  文
本院九十六年度存字第一七０號提存事件聲請人所提存之擔保金
新臺幣肆拾萬元，准予返還。
    理  由
一、按訴訟終結後，供擔保人證明已定20日以上之期間，催告受
    擔保利益人行使權利而不行使者，法院應依供擔保人之聲請
    ，以裁定命返還其提存物，民事訴訟法第104條第1項第3款
    前段定有明文。前開規定，於其他依法令供訴訟上之擔保者
    準用之，並為同法第106條所規定。所謂「訴訟終結」，係
    包括本案訴訟終結及執行程序終結在內。
二、聲請意旨略以：聲請人前遵鈞院96年度裁全字第1254號民事
    裁定為擔保假扣押，曾提供擔保金新臺幣40萬元，並以臺灣
    苗栗地方法院96年度存字第170號事件提存後，對相對人等
    之被繼承人竹村元伸之財產予以假扣押在案，雖上開假扣押
    裁定嗣經臺灣高等法院96年度抗字第471號裁定以本案訴訟
    業經判決確定，無假扣押之必要為由廢棄原裁定，並駁回聲
    請人假扣押之聲請，惟聲請人與相對人等之被繼承人竹村元
    伸間履行契約民事訴訟已經臺灣高等法院於民國96年5月8日
    以95年度上更(一)字第159號判決聲請人一部勝訴確定，訴訟
    業已終結，雙方並於事後達成和解，又相對人等之被繼承人
    竹村元伸嗣於96年9月21日死亡，相對人等均未拋棄繼承，
    聲請人即於97年4月29日以郵局存證信函催告相對人等於20
    日內行使權利，經相對人等於97年5月2日收受，惟相對人等
    迄未行使權利，為此聲請返還提存物等語。
三、經查，聲請人主張之上開事實，業據其提出本院96年度裁全
    字第1254號假扣押裁定、臺灣苗栗地方法院96年度存字第17
    0號提存書、臺灣高等法院96年度抗字第471號民事裁定、臺
    灣苗栗地方法院96年5月21日苗院燉96執全善字第149號囑託
    塗銷查封登記書、郵局存證信函暨回執、經駐外單位認證之
    戶籍謄本及繼承系統表等件為證，本院復依職權調閱上開卷
    宗核閱屬實，從而，聲請人聲請返還擔保金，核無不合，應
    予准許。
四、依民事訴訟法第104條第1項第3款前段、第106條，裁定如主
    文。
中    華    民    國    97    年    8     月    29    日
                  民事第二庭    法  官  鍾素鳳
以上正本係照原本作成。
如不服本裁定，應於送達後10日內向本院提出抗告狀，並繳納抗
告費新臺幣1,000元。
中    華    民    國    97    年    8     月    29    日
                                書記官  林玗倩


司法院資訊處製作；財團法人民間司法改革基金會備份。
